【裁判字號】    89,易緝,132
【裁判日期】    890731
【裁判案由】    詐欺
【裁判全文】
臺灣高雄地方法院刑事判決                        八十九年度易緝字第一三二號
    公  訴  人  臺灣高雄地方法院檢察署檢察官
    被      告  乙○○
右列被告因詐欺案件，經檢察官提起公訴（八十七年度偵緝字第五八五號），本院判
決如左：
    主  文
乙○○意圖為自己不法之所有，以詐術使人將本人之物交付，累犯，處有期徒刑陸月
。
    事  實
一、乙○○曾於民國七十八年間，因犯傷害致死罪，經最高法院判處有期徒刑十年確
    定，甫於八十三年七月二十八日執行完畢。乙○○明知無支付能力，竟意圖為自
    己不法之所有，於八十六年間，以買車靠行之方式，向德嘉運輸股份有限公司負
    責人甲○○佯稱其有經濟能力可分期支付購買營業貨運曳引車車頭等語，雙方約
    定分期總價款為新台幣（下同）二百零四萬元，分二十四期給付，每期分期款為
    八萬五千元，並簽發面額均為八萬五千元之本票二十三紙予甲○○收執，以按期
    繳付分期款，使甲○○陷於錯誤而交付上開車輛予乙○○使用，詎乙○○僅繳納
    三期分期款計二十五萬五千元後，即拒不繳納所餘之分期款，並將上開車輛駛至
    他處，且避不見面，至此甲○○始知受騙。
二、案經甲○○訴由台灣高雄地方法院檢察署檢察官偵查起訴。
    理  由
一、訊據被告乙○○矢口否認有何詐欺之犯行，辯稱：因該車零件嚴重受損，修理費
    高達二十幾萬元，經濟狀況拮据，恐該車被告訴人牽回無法繼續營業，以致無法
    還款，始不告以告訴人該車下落云云。惟查，被告購得上開車輛後，僅繳納三期
    之分期款項，即未再繼續繳付任何所餘之分期款，且避不見面等情，業經告訴人
    甲○○指述綦詳，並有被告簽發之本票二十三紙附卷可稽。而被告於偵查中供稱
    ：買車當時之經濟狀況還可以，每月收入五、六萬元等情，是被告向告訴人購車
    時之每月收入，尚無法支付每月分期款八萬五千元。又徵諸常情，倘若積欠他人
    款項一時無法處理，理當主動出面與債權人協商如何處理債權事宜，本件被告經
    告訴人多方尋找，均避不見面，經告訴人提起告訴後，始由檢察官於偵查中通緝
    緝獲到庭說明，並辯以該車出車禍云云，然又不提出修車證明，及不告知車輛去
    處，亦不與告訴人商談車款事宜，並再次避不見面，於本院調查程序中命其提出
    修車證明，被告仍不提出，嗣又不到庭，經本院通緝緝獲後，始提出該車第二次
    車禍之交通事故證明書一紙，惟仍無法提出該車第一次肇事之證明文件以佐其說
    ，經本院多次命其帶同告訴人找車始尋獲，顯見被告有為自己不法所有之意圖甚
    明。綜上所述，被告所辯，顯係事後卸責之詞，要無可採。本件事證明確，被告
    犯行洵堪認定。
二核被告所為，係犯刑法第三百三十九條第一項之詐欺取財罪。查被告曾於七十八
    年間，因犯傷害致死罪，經最高法院判處有期徒刑十年確定，並於八十三年七月
    二十八日執行完畢，五年以內再犯本件有期徒刑以上之罪，為累犯，依刑法第四
    十七條規定加重其刑。茲審酌被告犯罪之動機、手段、所詐得之金額、犯後否認
    犯行、尚未返還所積欠之餘款等一切情狀，爰量處如主文所示之刑，以資懲儆。
據上論斷，應依刑事訴訟法第二百九十九條第一項前段，刑法第三百三十九條第一項
、第四十七條，罰金罰鍰提高標準條例第一條前段，判決如主文。
本案經檢察官顏漢文到庭執行職務。
中    華    民    國     八十九     年      七      月      三十一      日
                臺灣高雄地方法院刑事第七庭
                                      法  官  何  悅  芳
右正本證明與原本無異。
如不服本判決，應於判決送達後十日內，向本院提出上訴狀。
                                      書記官  吳  良  美
中    華    民    國     八十九     年      八      月       一        日
附錄法條：
刑法第三百三十九條第一項︰意圖為自己或第三人不法之所有，以詐術使人將本人或
第三人之物交付者，處五年以下有期徒刑拘役或科或併科一千元以下罰金。


司法院資訊處製作；財團法人民間司法改革基金會備份。
